# 旧准则下，开办期企业的所得税费用

提问人：Eylu 时间：2012-04-05 15:36:09
一家外商投资企业 2011 年仍处于开办期，但是因为有接受捐赠，认定需要交纳所得税费用。 那么这个所得税费用是否在旧准则下归集在长期待摊费用下面？

回答人：chenyiwei
如果接受捐赠资产的价值也已冲减“长期待摊费用——开办费”，则就此缴纳的企业所得税也应计入“长期待摊费用——开办费”，留待企业开始生产经营的当月一次性转入损益。

提问人：Eylu 时间：2012-04-06 10:24:58
回复 chenyiwei 的帖子
旧准则下，接受捐赠计入了资本公积的话呢？

回答人：chenyiwei
旧准则下，开办期内接受的捐赠也同样计入资本公积，相关的在当期缴纳所得税的影响也从资本公积中扣除。

提问人：liubin988513 时间：2012-04-06 11:59:07
回复 chenyiwei 的帖子
不太明白，为什么企业所得税也能计入开办费呢

回答人：chenyiwei
旧准则下，开办期内是没有利润表的。所以正常经营期间应计入损益的项目，在开办期内只能都在“开办费”中归集，到开始生产经营当月一次性计入损益。